臺灣板橋地方法院刑事判決　　　　　　 100年度易字第1034號
公　訴　人　臺灣板橋地方法院檢察署檢察官
被　　　告　張志豪
上列被告因竊盜案件，經檢察官提起公訴（100 年度偵字第7779
號），本院以裁定進行簡式審判程序，判決如下：
    主  文
張志豪攜帶兇器毀損門扇侵入住宅竊盜，累犯，處有期徒刑玖月
。扣案老虎鉗板手壹支、起子貳支、活動板手壹支、尖嘴鉗壹支
均沒收。
    事  實
一、張志豪前因違反毒品危害防制條例案件，經臺灣臺北地方法
    院以89年度簡字第1482號判處有期徒刑5 月確定，復因違反
    槍砲彈藥刀械管制條例，經臺灣臺北地方法院以90年度訴字
    第104 號判處有期徒刑5 年2 月確定，上開宣告之2 項有期
    徒刑嗣經法院裁定減刑（有期徒刑5 月部分減為有期徒刑2
    月又15日，有期徒刑5 年2 月部分依規定不得減刑）並定其
    應執行有期徒刑5 年4 月確定；張志豪又因竊盜案件，經臺
    灣臺東地方法院以93年度簡字第1 號判處有期徒刑6 月確定
    （嗣經法院裁定減刑為有期徒刑3 月確定），再因偽證案件
    ，經臺灣臺北地方法院以94年度訴字第761 號判處有期徒刑
    5 月確定（嗣經法院裁定減刑為有期徒刑2 月又15日確定）
    ；上開應執行之有期徒刑及減得之刑經接續執行，刑期起算
    日期為民國92年5 月21日，而於96年7 月27日獲准假釋，並
    於98年5 月2 日假釋期滿未經撤銷假釋，上開有期徒刑均以
    已執行論。詎張志豪仍不知警惕，竟意圖為自己不法之所有
    ，於100 年3 月7 日晚間6 時40分許，攜帶其所有之金屬材
    質、客觀上足以對人之生命、身體、安全構成威脅，均可為
    兇器使用之老虎鉗板手1 支、起子2 支、活動板手1 支、尖
    嘴鉗1 支等工具，前往新北市○○區○○路545 巷1 弄13號
    6 樓黃淑月住處前，持上開老虎鉗板手1 支破壞該處之大門
    喇叭鎖（該喇叭鎖與大門為一體，而屬該大門之一部），以
    此方式毀損該住宅之大門後，進入屋內竊取黃淑月所有之K
    金項鍊2 條、手錶2 只、戒指4 只、珍珠項鍊1 條、珊瑚項
    鍊1 條、珊瑚手鍊1 條、水晶手鍊1 條、飾品6 件等財物得
    手；張志豪欲行離去之際，適黃淑月亦返回上址住處，見屋
    內情狀有異，旋報警處理，而為警當場查獲張志豪，並扣得
    前述老虎鉗板手1 支、起子2 支、活動板手1 支、尖嘴鉗1
    支，及張志豪隨身攜帶、與其本件竊盜犯行無直接關聯性之
    預備鑰匙8 支、萬能開鑰工具14支、手電筒2 支、開鑰器1
    支、手套1 雙、開鑰鐵片1 片等物。
二、案經新北市政府警察局中和第二分局移請臺灣板橋地方法院
    檢察署檢察官偵查起訴。
    理  由
一、上揭事實，業據被告張志豪迭於偵查中及本院審理時均坦白
    承認，核與告訴人黃淑月於警詢中所指訴之情節相符，並有
    告訴人所出具之贓物認領保管單1 紙、現場照片數幀等在卷
    可稽，及老虎鉗板手1 支、起子2 支、活動板手1 支、尖嘴
    鉗1 支等物扣案可資佐證，足認被告上開自白，核與事實相
    符；本件事證明確，被告犯行堪以認定。
二、核被告所為，係犯刑法第321 條第1 項第1 款、第2 款、第
    3 款之攜帶兇器毀損門扇侵入住宅竊盜罪（起訴書誤載為修
    正前刑法第321 條第1 項第1 款、第3 款之攜帶兇器夜間侵
    入住宅竊盜罪，應予更正）。又被告有如事實欄第1 項所載
    之犯罪科刑及執行紀錄，有臺灣高等法院被告前案紀錄表在
    卷可參，其於受有期徒刑之執行完畢後，5 年內故意再犯本
    件有期徒刑以上之罪，為累犯，應依刑法第47條第1 項規定
    加重其刑。爰審酌被告之犯罪動機、目的、手段、其行為對
    於告訴人所造成之損害程度，及被告犯後均坦承犯行，態度
    尚稱良好等一切情狀，量處如主文所示之刑，以資懲儆。扣
    案老虎鉗板手1 支、起子2 支、活動板手1 支、尖嘴鉗1 支
    等物，均係被告所有、於本件犯罪時所攜帶之兇器，此據被
    告供承述明確，爰均依刑法第38條第1 項第2 款規定宣告沒
    收。至扣案預備鑰匙8 支、萬能開鑰工具14支、手電筒2 支
    、開鑰器1 支、手套1 雙、開鑰鐵片1 片等物，雖係被告所
    有之物，惟尚與被告本件竊盜犯行無直接之關聯性，爰不併
    予宣告沒收，附此敘明。
據上論斷，應依刑事訴訟法第284 條之1 、第273 條之1 第1 項
、第299 條第1 項前段，刑法第321 條第1 項第1 款、第2 款、
第3 款、第47條第1 項、第38條第1 項第2 款，判決如主文。
本案經檢察官劉文瀚到庭執行職務
中    華    民    國    100   年    4     月    29    日
                  刑事第十庭  法  官  劉景宜
上列正本證明與原本無異。
如不服本判決，應於判決送達後10日內敘明上訴理由，向本院提
出上訴狀 (應附繕本) ，上訴於臺灣高等法院。其未敘述上訴理
由者，應於上訴期間屆滿後20日內向本院補提理由書「切勿逕送
上級法院」。
                              書記官  謝秀青
中    華    民    國   100    年    5     月    10    日
附錄本案論罪科刑法條全文：
刑法第321條第1項第1款、第2款、第3款
中華民國刑法第321條
（加重竊盜罪）
犯竊盜罪而有左列情形之一者，處6 月以上、5 年以下有期徒刑
：
一、於夜間侵入住宅或有人居住之建築物、船艦或隱匿其內而犯
    之者。
二、毀越門扇、牆垣或其他安全設備而犯之者。
三、攜帶兇器而犯之者。
四、結夥三人以上而犯之者。
五、乘火災、水災或其他災害之際而犯之者。
六、在車站或埠頭而犯之者。
前項之未遂犯罰之。